臺灣高雄地方法院刑事判決　　　　　　　 96年度易字第524號
公　訴　人　臺灣高雄地方法院檢察署檢察官
被　　　告　己○○
　　　　　　　　　　弄6號
　　　　　　　　　　現另案於臺灣高雄第二監獄執行中
上列被告因詐欺案件，經檢察官提起公訴（95年度偵字第32067
號），及移送併辦（96年度偵字第19204 、28707 號），本院判
決如下：
    主  文
己○○幫助犯詐欺取財罪，處有期徒刑月，如易科罰金，以新
臺幣壹仟元折算壹日；減為有期徒刑壹月又拾伍日，如易科罰金
，以新臺幣壹仟元折算壹日。
    事  實
一、己○○可預見將金融帳戶交付他人使用之行徑，常與財產犯
    罪所需有密切之關聯，竟仍以縱有人以其金融帳戶作為詐欺
    取財之犯罪工具，亦不違背其本意之幫助犯意，於95年7 月
    間某日，在高雄市左營區某郵局門口，將其所開設之中華郵
    政股份有限公司高雄7 支局郵局（下稱高雄7 支局）帳號00
    00 0000000000 號及高雄銀行左營分行帳號000000000000號
    之帳戶存摺、印鑑及提款卡，交付詐欺犯罪集團使用。嗣該
    集團成員取得前開帳戶存摺等資料後，即分別於95年7 月初
    某日許、95年7 月24日14時許及95年7 月26日11時52分許，
    撥打電話予子○○、張台端及庚○○，均佯稱其中獎獲得美
    金3 萬5000元，各要求子○○、張台端及庚○○匯款新台幣
    6 萬8103元、5 萬7418元及9 萬804 元，致子○○、張台端
    及庚○○皆不疑有他，依詐騙集團成員之指示，各匯款至己○○上開左營郵局帳戶內，嗣子○○、張台端及庚○○分別
    於95年7 月19日5 時30分許、95年8 月1 日19時30分許及95
    年7 月29日11時30分許查覺有異而報警查悉上情；該詐騙集
    團復於95年7 月16日前某日，在YAHOO 奇摩拍賣網上刊登販
    售商品「速飛輪」之訊息，使癸○○於95年7 月16日15時10
    分時許，使用網路瀏覽前開拍賣訊息時，不疑有他而下標競
    得該商品，並於95年7 月16日晚間6 時許，使用王雅芳所有
    之郵局00000000000000號帳戶匯款1800元至己○○上開帳戶
    內，嗣癸○○匯款後返家查看得標匯款通知，發覺有異而報
    警查悉上情，該詐騙集團成員復於如附表所示之時間、方式
    、詐騙附表所示壬○○等人，致其等陷於錯誤，而轉匯款致
    己○○上開高雄銀行帳戶內，嗣後壬○○等人察覺有異，始
    知受騙，報警處理，經警循線始查悉上情。
二、案經高雄市政府警察局左營分局移送台灣高雄地方法院檢察
    署檢察官偵查起訴及移送併辦。
    理  由
一、上開犯罪事實業據被告己○○於本院審理中坦承不諱，核與
    證人即被害人子○○、張台端、庚○○、癸○○、壬○○、
    甲○○、蔡明崎、丑○○、辛○○、乙○○、丙○○、戊○○、丁○○於警訊中證述之內容相符，復有被告高雄7 支局
    更換印鑑之紀錄、交易詳情紀錄、立帳申請書、高雄銀行左
    營分行帳號000000000000號申設資料、歷史交易明細各1 份
    在卷可查，並有被害人子○○、張台端、庚○○之郵政國內
    匯款執據、被害人壬○○第一商業銀行自動化服務設備轉帳
    明細表資料影本、被害人甲○○帳號查詢客戶資料影本、被
    害人蔡明崎客戶歷史交易清單資料影本、被害人丑○○第一
    商業銀行自動化服務設備轉帳明細表影本、被害人辛○○華
    南商業銀行存款往來明細表資料影本、被害人乙○○客戶歷
    史交易明細查詢資料影本、被害人丙○○跨行轉帳交易資料
    影本、被害人戊○○各類存款分戶交易明細表資料影本、被
    害人丁○○跨行轉帳轉出帳戶查詢資料影本各1 紙附卷可稽
    ；罪證明確，被告犯行堪以認定。
二、按刑法上之幫助犯，係對於犯罪與正犯有共同之認識，而以
    幫助之意思，對於正犯資以助力，但未參與實施犯罪之行為
    者而言，故如未參與實施犯罪構成要件之行為，僅係出於幫
    助之意思提供助力，即屬幫助犯，而非共同正犯。本件被告
    僅係單純提供金融帳戶予詐欺集團成員使用，並不等同於向
    被害人施以欺罔之詐術行為，且亦無證據證明被告曾參與詐
    欺取財犯行之構成要件行為，是參照前述說明，自應論以幫
    助犯。核被告所為，係犯刑法第339 條第1 項、第30條第1
    項之幫助詐欺取財罪嫌。又被告係幫助他人犯罪，為幫助犯
    ，爰依刑法第30條第2 項之規定，按正犯之刑減輕之審酌被
    告本身雖未實際參與詐欺取財犯行，但其提供帳戶供不法犯
    罪集團使用，不僅造成執法機關不易查緝犯罪行為人，嚴重
    危害社會治安，助長社會犯罪風氣，更造成被害人求償上之
    困難，惟坦認犯行犯後態度尚佳，並慮及被害人所受損害等
    一切情狀，量處如主文所示之刑，並考量本件犯罪情節之輕
    重，諭知如易科罰金以新臺幣1000元折算1 日。又被告
    本件犯行之犯罪時間係在96年4 月24日以前，合於中華民國
    96年犯罪減刑條例第2 條第1 項第3 款規定，應將宣告刑減
    2 分之1 ，並諭知易科罰金之折算標準。至於被告提供其子
    之存褶、印章、提款卡、密碼等物，雖係被告幫助犯罪所用
    之物，惟既未扣案，且該帳戶業經警方查明係供詐騙匯款所
    用，料想應已遭該詐騙集團放棄使用而丟棄滅失，為免日後
    執行之困難，爰不另為沒收之宣告，附此敘明。移送併辦部
    分雖未據起訴，惟與起訴部分屬事實上一罪之關係，為法律
    上同一案件，本院自得一併審理。
三、又本件被告所犯係死刑、無期徒刑、最輕本刑為3年以上有
    期徒刑以外之罪，其於準備程序中就被訴事實為有罪之陳述
    ，經法官告知簡式審判程序之旨，並聽取公訴人、被告之意
    見後，本院認為適宜由受命法官獨任進行簡式審判程序，附
    予敘明。
據上論斷，應依刑事訴訟法第273 條之1 第1 項、第299 條第1
項前段，刑法第339 條第1 項、第30條、第41條第1 項前段，中
華民國96年罪犯減刑條例第2 條第1 項第3 款、第7 條，刑法施
行法第1 條之1 ，判決如主文。
中　　華　　民　　國　　96　　年　　11　　月　　30　　日
                  刑事第四庭    法　官  林俊寬
以上正本證明與原本無異。
如不服本判決應於收受本判決後10日內向本院提出上訴書狀，並
應敘述具體理由，如未敘述上訴理由者，應於上訴期間屆滿後20
日內補提理由書狀於本院（均須按他造當事人之人數附繕本）「
切勿逕送上級法院」。
中　　華　　民　　國　　96　　年　　11　　月　　30　　日
                                書記官  林香如
附錄法條：
中華民國刑法第339條
意圖為自己或第三人不法之所有，以詐術使人將本人或第三人之
物交付者，處5 年以下有期徒刑、拘役或科或併科1 千元以下罰
金。
附表
┌──┬─────┬──────┬────────────┬─────┐
│編號│被害人    │詐騙時間    │詐騙手法                │詐騙金額及│
│    │          │            │                        │轉入帳戶  │
├──┼─────┼──────┼────────────┼─────┤
│    │壬○○    │95年07月15日│以俗稱網路劫標方式，被害│900元     │
│    │          │20時許      │人上網標購「機車排氣管」│          │
│ 1  │          │            │，遭大陸地區不詳人士假賣│          │
│    │          │            │家發E-MAIL給被害人佯稱得│          │
│    │          │            │標，詐騙金額匯入前揭陳福│          │
│    │          │            │興帳戶提領朋分花用。    │          │
├──┼─────┼──────┼────────────┼─────┤
│    │甲○○    │95年07月16日│以俗稱網路劫標方式，被害│900元     │
│    │          │15時許      │人上網標購「耳環」，遭大│          │
│    │          │            │陸地區不詳人士假賣家發  │          │
│ 2  │          │            │E-MAIL給被害人佯稱得標，│          │
│    │          │            │詐騙金額匯入前揭己○○帳│          │
│    │          │            │戶提領朋分花用。        │          │
├──┼─────┼──────┼────────────┼─────┤
│    │癸○○    │95年07月16日│以俗稱網路劫標方式，被害│1800元    │
│    │          │20時許      │人上網標購「自行車零件」│          │
│    │          │            │，遭大陸地區不詳人士假賣│          │
│ 3  │          │            │家發E-MAIL給被害人佯稱得│          │
│    │          │            │標，詐騙金額匯入前揭陳福│          │
│    │          │            │興帳戶提領朋分花用。    │          │
├──┼─────┼──────┼────────────┼─────┤
│    │丑○○    │95年07月16日│以俗稱網路劫標方式，被害│917元     │
│    │          │20時許      │人上網標購「戒子」，遭大│          │
│    │          │            │陸地區不詳人士假賣家發  │          │
│ 4  │          │            │E-MAIL給被害人佯稱得標，│          │
│    │          │            │詐騙金額匯入前揭己○○帳│          │
│    │          │            │戶提領朋分花用。        │          │
├──┼─────┼──────┼────────────┼─────┤
│    │辛○○    │95年07月16日│以俗稱網路劫標方式，被害│2200元    │
│    │          │21時許      │人上網標購「亞拓牌遙控飛│          │
│    │          │            │機」，遭大陸地區不詳人士│          │
│ 5  │          │            │假賣家發E-MAIL給被害人佯│          │
│    │          │            │稱得標者惡意棄標，詐騙金│          │
│    │          │            │額匯入前揭己○○帳戶提領│          │
│    │          │            │朋分花用。              │          │
├──┼─────┼──────┼────────────┼─────┤
│    │乙○○    │95年07月17日│以俗稱網路劫標方式，被害│900元     │
│    │          │某時        │人上網標購「物品」，遭大│          │
│ 6  │          │            │陸地區不詳人士假賣家發  │          │
│    │          │            │E-MAIL給被害人佯稱得標者│          │
│    │          │            │惡意棄標，詐騙金額匯入前│          │
│    │          │            │揭己○○帳戶提領朋分花用│          │
│    │          │            │。                      │          │
├──┼─────┼──────┼────────────┼─────┤
│    │丙○○    │95年07月17日│以俗稱網路劫標方式，被害│1600元    │
│    │          │20時許      │人上網標購「玩具模型」，│          │
│ 7  │          │            │遭大陸地區不詳人士假賣家│          │
│    │          │            │發E-MAIL給被害人佯稱得標│          │
│    │          │            │，詐騙金額匯入前揭己○○│          │
│    │          │            │帳戶提領朋分花用。      │          │
├──┼─────┼──────┼────────────┼─────┤
│    │戊○○    │95年07月17日│以俗稱網路劫標方式，被害│10000元   │
│    │          │22時許      │人上網標購「王建民簽名球│          │
│ 8  │          │            │」，遭大陸地區不詳人士假│          │
│    │          │            │賣家發E-MAIL給被害人佯稱│          │
│    │          │            │得標，詐騙金額匯入前揭陳│          │
│    │          │            │福興帳戶提領朋分花用。  │          │
├──┼─────┼──────┼────────────┼─────┤
│    │丁○○    │95年07月17日│以俗稱網路劫標方式，被害│1800元    │
│    │          │23時許      │人上網標購「POLO牌背包」│          │
│ 9  │          │            │，遭大陸地區不詳人士假賣│          │
│    │          │            │家發E-MAIL給被害人佯稱得│          │
│    │          │            │標者惡意棄標，詐騙金額匯│          │
│    │          │            │入前揭己○○帳戶提領朋分│          │
│    │          │            │花用。                  │          │
└──┴─────┴──────┴────────────┴─────┘
